# 应付职工薪酬DTA

提问人：zzppzzp 时间：2017-01-18 20:15:21
请教～去年年度审计审计师按照年末应付职工薪酬余额确认了DTA，借：DTA 贷：所得税费用。
但今年发现客户在年度汇算清缴前会付清该部分应付职工薪酬，因此这个年度审计 ： 1 。是否应该把去年应付职工薪酬对应的DTA转回 2.如果是，是否是借：所得税费用 贷：DTA（客户今年刚扭亏为盈，不缴纳所得税） 非常感谢陈版主！

回答人：chenyiwei
根据《关于企业工资薪金和职工福利费等支出税前扣除问题的公告》（国家税务总局公告[2015]34号）规定，自 2014 年度汇算清缴起，企业在年度汇算清缴结束前向员工实际支付的已预提汇缴年度工资薪金，准予在汇缴年度按规定扣除。因此如果在年末可以预见到年末应付工资余额将在本年度所得税汇算清缴完成前支付完毕的，则无需进行纳税调整。以前进行纳税调整并确认DTA的会计处理属于前期差错，应予以更正。根据其影响金额大小和性质判断是否构成重大前期差错，相应按追溯重述法更正，或在当期直接更正。

提问人：zzppzzp 时间：2017-01-24 16:55:03
感谢陈版主！以前并没有进行纳税调整但还是确认了DTA，如果在当期金额较大，按照追溯重述法更正，应该怎么处理呢？ 还请陈版主多多指教，非常感谢～！

回答人：chenyiwei
没有进行纳税调整，那就没有暂时性差异，为何还要确DTA？建议根据该差错的影响程度来确定是否追溯重述前期报表。具体账务处理和报表调整请参考《讲解 2010 》第二十九章第四节相关内容。